【裁判字號】    96,訴,179
【裁判日期】    970218
【裁判案由】    常業詐欺
【裁判全文】
臺灣臺北地方法院刑事判決               96年度訴字第179號
公  訴  人  臺灣臺北地方法院檢察署檢察官
被      告  甲○○
選任辯護人  黃英哲律師
被      告  己○○
選任辯護人  周建才律師
            陳建勳律師
上列被告等常業詐欺案件，經檢察官提起公訴（95年度偵字第
20799號、96年度偵緝字第39號），本院判決如下：
    主  文
甲○○共同犯常業詐欺取財罪，處有期徒刑貳年陸月。
己○○無罪。
    事  實
一、甲○○與楊永平（另案通緝中，尚未經檢察官偵結）為夫妻
    關係，其2 人基於常業詐欺之犯意聯絡，欲以虛設公司名義
    與廠商交易，並以先透過交易初期之小額交易依約付款以取
    得廠商信任後，再向廠商大量訂貨轉售牟利卻違約不給付貨
    款之方式，詐取他人財物，乃分別向乙○○（業經檢察官另
    案提起公訴，並經本院95年度訴字第942號判處有期徒刑1年
    2 月，乙○○上訴後，為臺灣高等法院95年度上訴字第4019
    號駁回上訴在案）請託，請乙○○擔任址設臺北市○○區○○路4 段433號6樓律得利國際有限公司（下稱律得利公司，
    乙○○於民國93年3月2日擔任律得利公司負責人時，公司址
    設臺北縣永和市○○街133巷1號，嗣於同年月15日則遷至臺
    北市大安區上址）名義上負責人，並由楊永平向乙○○表示
    如同意擔任律得利公司負責人，並請領票據供公司使用，即
    可領取每週新臺幣（下同）5,000 元之酬勞，乙○○雖預見
    楊永平、甲○○夫妻經營公司，不以本人名義登記為公司負
    責人，支付酬勞委請他人擔任律得利公司登記名義負責人並
    開設支票存款帳戶請領票據供公司使用，顯有以虛設公司名
    義從事詐欺或其他不法行為之可能，且乙○○本身並無兌現
    支票之能力，如提供空白支票與他人使用，顯足以幫助他人
    從事詐欺或其他不法之犯行，竟為賺取每週5,000 元之報酬
    ，而不違背其本意，基於幫助常業詐欺之不確定故意，於93
    年3月2日受讓楊永平出資額50萬元，並接替劉惠民（原律得
    利公司登記負責人）登記為律得利公司負責人，再以律得利
    公司負責人名義向臺灣中小企業銀行仁愛分行申請帳號0223
    71號（起訴書誤載為000000000 號）支票存款帳戶（戶名：
    律得利公司）、向中國農民銀行仁愛分行申請帳號105192號
    支票存款帳戶（戶名：律得利公司）、向臺北國際商業銀行
    松山分行申設帳號000000000 號支票存款帳戶（戶名：律得
    利公司），並將上揭支票存款帳戶之印章及所請領空白支票
    交付給楊永平使用。楊永平、甲○○即與與其等有常業詐欺
    犯意聯絡之自稱「張志宏」之真實姓名、年籍不詳成年男子
    （綽號「小盧」）及自稱「黃子欣」之真實姓名、年籍不詳
    成年女子，以上揭支票存款帳戶之支票為支付工具，先後為
    下列之詐騙行為：(一)自稱「張志宏」、「黃子欣」之人於93
    年5 月間分別以律得利公司業務主任、採購等身分，與鈺滿
    榮企業股份有限公司（下稱鈺滿榮公司）業務人員庚○○接
    洽購買電腦連接器等電子零組件事宜，於前3 次交易時，佯
    以配合鈺滿榮公司付款條件（開立現金票並兌現），使鈺滿
    榮公司誤認律得利公司之信用沒有問題，「張志宏」、「黃
    子欣」乃於如附表一所示時間以律得利公司名義向鈺滿榮公
    司訂購如附表一所示之電腦連接器等電子零組件，並要求開
    立次月結60日之支票支付貨款，庚○○不疑有詐而同意之，
    楊永平乃簽發「票號：243684號、面額：239,243 元、付款
    人：臺灣中小企業銀行仁愛分行、發票人：律得利公司、票
    載發票日：94年1月10日」之支票、「票號：0000000號、面
    額：506,625 元、付款人：中國農民銀行仁愛分行、發票人
    ：律得利公司、票載發票日：94年2月3日」之支票以支付貨
    款，致鈺滿榮公司承辦人陷於錯誤，將如附表一所示價值共
    計1,983,150 元（未含稅）之電子零組件交付律得利公司。
    (二)自稱「張志宏」、「黃子欣」之人於93年4 月間分別以律
    得利公司業務主任、採購等身分，與榮昌科技股份有限公司
    （下稱榮昌公司）業務人員丙○○接洽購買電腦周邊零組件
    事宜，並自93年5月間起至7月間止，以律得利公司名義，向
    榮昌公司陸續購買價值180,000 元、204,000元、113,000元
    、79,000元、31,600元（均未含稅）之電子零組件，就該小
    額訂單均如期付款，迨取得榮昌公司承辦人員之信賴後，即
    於如附表二所示時間，向榮昌公司訂購如附表二所示電子零
    組件，並要求開立次月結60日之支票支付貨款，丙○○不疑
    有詐而同意之，楊永平乃簽發「票號：244531號、付款人：
    臺灣中小企業銀行仁愛分行、發票人：律得利公司、票載發
    票日：93年12月17日、面額：10萬元」之支票、「票號：24
    4534號、付款人：臺灣中小企業銀行仁愛分行、發票人：律
    得利公司、票載發票日：93年12月17日、面額10萬元」之支
    票、「票號：244535號、付款人：臺灣中小企業銀行仁愛分
    行、發票人：律得利公司、票載發票日：93年12月17日、面
    額10萬元」之支票及「票號：0000000 號、面額：13萬元、
    付款人：中國農民銀行仁愛分行、發票人：律得利公司、票
    載發票日：93年12月17日」之支票以支付貨款，致榮昌公司
    之承辦人員陷於錯誤，繼續將如附表二所示共計10,156,500
    元（未含稅）之零組件交付律得利公司收受。(三)自稱「黃子
    欣」之人於93年6 月間以律得利公司採購人員之身分，與台
    瑪股份有限公司（下稱台瑪公司）業務人員辛○○接洽購買
    IC二極體事宜，並於93年6 月25日以律得利公司名義向台瑪
    公司訂購價值25,000元IC二極體並依約付款，取得台瑪公司
    信賴後，隨即於如附表三所示時間，陸續以電話訂購如附表
    三所示總計750,500 元（未含稅）之IC二極體等電子零組件
    ，並要求開立次月結30日之支票支付貨款，辛○○不疑有詐
    而同意之，楊永平乃簽發「票號：244524號、付款人：臺灣
    中小企業銀行仁愛分行、發票人：律得利公司、票載發票日
    ：94年2月15日、面額；212,100元」之支票、「票號：2445
    23號、付款人：臺灣中小企業銀行仁愛分行、發票人：律得
    利公司、票載發票日：94年1月15日、面額：373,801元」之
    支票、「票號：244505號、付款人：臺灣中小企業銀行仁愛
    分行、發票人：律得利公司、票載發票日：94年3 月15日、
    面額：202,125 元」之支票以支付貨款，致台瑪公司之承辦
    人員陷於錯誤，繼續將如附表三所示IC二極體等電子零組件
    交付律得利公司。(四)「黃子欣」於93年5 月間以律得利公司
    名義，與昶股份有限公司（下稱昶公司）業務人員戊○○接洽購買IC二極體事宜，並於93年5月13日至同年9月27日
    間以律得利公司名義向昶公司訂購價值462,550 元IC二極
    體並依約付款，取得昶公司信賴後，隨即自93年10月26日
    起陸續訂購273,800元（未含稅，含稅後為287,491元）IC二
    極體，並要求開立次月結45日之支票支付貨款，戊○○不疑
    有詐而同意之，楊永平乃簽發「票號：244508號、付款人：
    臺灣中小企業銀行仁愛分行、發票人：律得利公司、票載發
    票日：94年1月31日、面額；287,491元」之支票以支付貨款
    ，復於如附表四所示時間，陸續以電話訂購如附表四所示總
    計331,750 元（未含稅）之IC二極體等電子零組件，並承諾
    上開331,750 元貨款將於下次結款日再簽發支票，致昶公
    司之承辦人員陷於錯誤，繼續將如附表四所示IC二極體等電
    子零組件交付律得利公司（總計損失605,550 元）。(五)「張
    志宏」、「黃子欣」於93年6 月間起以律得利公司名義，先
    後與聯亞興業股份有限公司（下稱聯亞公司）業務人員連明
    雪、丁○○接洽購買電腦周邊線材事宜，並自93年6 月間起
    至8 月間止，以律得利公司名義，向聯亞公司陸續購買電腦
    周邊線材，就該小額訂單均如期付款，迨取得聯亞公司承辦
    人員之信賴後，即於如附表五所示時間，向聯亞公司訂購如
    附表五所示電腦周邊線材，並要求開立次月結30至90日不等
    之支票支付貨款，聯亞公司不疑有詐而同意之，楊永平乃簽
    發「票號：0000000 號、付款人：臺北國際商業銀行松山分
    行、發票人：律得利公司、票載發票日：94年1 月10日、面
    額；516,000 元」之支票、「票號：243687號、付款人：臺
    灣中小企業銀行仁愛分行、發票人：律得利公司、票載發票
    日：94年2月5日、面額：2,265,838 元」之支票、「票號：
    0000000 號、付款人：中國農民銀行仁愛分行、發票人：律
    得利公司、票載發票日：94年3 月10日、面額：3, 804,675
    元」之支票以支付貨款，致使聯亞公司之承辦人員陷於錯誤
    ，繼續將如附表五所示電子零組件交付律得利公司。楊永平
    等人於收受鈺滿榮公司、榮昌公司、台瑪公司、昶公司、
    聯亞公司所交付上揭電子零組件後，隨即將該電子零組件轉
    賣變現，並均恃此收入維生，而以之為常業，嗣於鈺滿榮等
    5 家公司遵期提示上揭貨款支票未獲兌現，派員前往律得利
    公司，發現該公司早已人去樓空，始悉受騙。
二、案經鈺滿榮公司、榮昌公司、台瑪公司、昶公司、聯亞公
    司訴由臺北市政府警察局大安分局報請臺灣臺北地方法院檢
    察署檢察官偵查起訴。
    理  由
壹、被告甲○○有罪部分：
  一、訊據被告甲○○對於上開鈺滿榮公司、榮昌公司、台瑪公
      司、昶公司、聯亞公司等遭詐騙上開貨物之事實並不爭
      執，惟矢口否認有何常業詐欺之犯行，辯稱：這些被害公
      司我不認識，也沒有往來，他們生產的貨品，我也不熟悉
      ，我怎麼可能跟他們作交易，為何我會被卡到這個案子。
      我跟楊永平本來是從事不動產買賣，楊永平設立這個公司
      ，本來是要作廢棄物處理，但是後來公司沒有標到人家公
      司的廢棄物處理的案子，所以這個公司對我們來說沒有用
      處，後來楊永平把這家公司如何處理我不清楚等語。被告
      甲○○之選任辯護人亦辯護稱：(一)根據證人即鈺滿榮公司
      業務人員庚○○、證人即台瑪公司業務人員辛○○、證人
      即昶公司業務人員戊○○、證人即聯亞公司業務人員丁○○於審理時到庭證述之內容觀之，與證人等聯繫接洽購
      貨事宜之人乃是律得利公司「業務主任張志宏」、「採購
      助理黃子欣」等人，黃子欣亦非被告甲○○所冒名扮演，
      且上開證人之證述均未指出被告甲○○有參與本件買賣交
      易過程中之任何行為，而證人乙○○亦證稱不曾聽過被告
      甲○○有與被害廠商以電話談論買賣交易業務內容之情形
      ，適足以證明被告甲○○並無參與施用詐術詐取系爭財物
      之行為分擔之犯罪情狀存在；(二)又依證人庚○○、辛○○
      所證，均足以證明被告甲○○並非是將支票作為貨款支付
      工具，並交付支票給被害廠商之律得利公司會計人員，至
      於證人丁○○於審理時所證：張志宏對伊指稱被告甲○○
      是會計等語，惟此乃聽聞自張志宏所片面自說之詞，而且
      丁○○實際上並未與被告甲○○有過任何談話或是向被告
      甲○○收取貨款支票等情形，明顯即屬傳聞證據，自無證
      據能力可言，再依證人乙○○於本審理時所證：票一申請
      回來，連同印鑑都被楊永平拿去了，沒有交給甲○○等語
      ，可見被告甲○○確實並無檢察官所指使用支票向本件告
      訴人公司詐騙財物之犯罪行為存在；(三)律得利公司之辦公
      處所乃是臺北市○○路○段433號6 樓，而其存放貨物之倉
      庫所在地，乃是在臺北市○○街某處，不論被告甲○○是
      否有搬空仁愛路辦公處所之情形存在，可以肯定完全與系
      爭遭詐騙財物之搬運或是銷贓行為無關，且不論是乙○○
      或是被害廠商員工，均是傳聞自大樓管理員所轉述律得利
      公司搬家之情形，自均毫無證據能力之傳聞證據；(四)證人
      己○○、乙○○固均證稱：被告甲○○天天都到公司，亦
      參與公司會議，乙○○係向被告甲○○請領雜支，且被告
      甲○○亦幫忙公司搬遷等情，姑不論所述是否屬實，惟前
      開事宜本身均與系爭詐欺取財之犯罪構成要件無關，亦不
      得僅以被告甲○○有出現在律得利公司或幫忙搬遷公司之
      行為，即得據為臆測推斷認定其有無參與事後銷贓轉賣變
      現之行為存在。被告甲○○既非詐欺取財罪之行為人，未
      對告訴人公司施以詐術，則公訴人究竟如何認定被告甲○○與乙○○、「黃子欣」、「張志宏」間，具有意思支配
      或行為支配而於本案中居於重要地位，而足令其亦負常業
      詐欺之共同正犯罪責？被告甲○○究係如何預存詐欺之共
      同犯意，籌畫虛設律得利公司？又係如何共同謀議，選定
      並向告訴人公司施行詐術？其等係如何分擔犯行之實施，
      由何人出面向告訴人公司訂購商品？由何人開立並交付支
      票為付款之行為？而於取得告訴人公司所交付之貨物後，
      又係由何人將該數量龐大之貨品轉賣？該貨品賣至何處？
      其變現所得之贓款流向何在？以及被告復係如何以該變現
      所得之利益賴以維生而資為常業？凡此相關之犯罪事實，
      均未見檢察官載明犯罪事實並舉證，是本件缺乏足夠之積
      極證據足以使人就上開各項犯罪行為之待證事實，達到認
      定被告甲○○確有行為分擔或犯意聯絡存在而確信無疑之
      程度等語。
  二、經查：
    (一)前開案外人乙○○自93年3月2日起擔任律得利公司名義負
      責人及鈺滿榮公司、榮昌公司、台瑪公司、昶公司、聯
      亞公司分別於上開時間由其業務人員與律得利公司「張志
      宏」或「黃子欣」接洽電子零組件買賣事宜及其交易過程
      等事實，業據證人乙○○、庚○○、辛○○、戊○○、丁○○於本院審理時及證人丙○○於檢察官訊問時證述明確
      ，並為被告甲○○所不爭執，復有律得利公司之公司基本
      資料查詢及公司案卷、相關訂貨單、銷貨單、出貨單、送
      貨單、銷貨請款明細、貨品指送銷貨傳票明細表、客戶對
      帳單、客戶請款對帳單、客戶基本資料卡、統一發票、支
      票及退票理由單及律得利公司之法務部票據信用資訊連結
      作業查詢明細表附卷可稽。又證人乙○○於本院審理時證
      稱：楊永平說他本身有退票紀錄，無法請票，叫我擔任公
      司負責人，請公司票讓公司使用，1星期給我5,000元，支
      票申請回來，我從來沒有自己使用，連同支票的印鑑都被
      楊永平拿去了，開票也是楊永平在開的，律得利公司的營
      運實際上是楊永平在負責，是楊永平帶我去辦理公司變更
      登記，公司位於臺北市○○路○段433號6樓地址，也是楊
      永平叫我去租的，「黃子欣」、「張志宏」是楊永平找來
      的等語（見96年12月12日審判筆錄）；證人即被告己○○
      亦證稱：當時我沒有工作，碰到楊永平叫我到公司幫忙，
      後來公司關門時，是楊永平夫妻找搬家公司的人來公司搬
      辦公家具，公司其他人並無要求要將公司財產搬離等語（
      見同上審判筆錄），由證人乙○○、己○○上開證述可知
      ，案外人楊永平實際負責律得利公司名義上負責人之變更
      、人員之聘用、公司所在地之決定、支票之簽發，於公司
      結束營業時，亦由楊永平與被告進行公司之物品搬遷事宜
      ，足見案外人楊永平應屬律得利公司之實際負責人無誤，
      是前開貨款支票係由案外人楊永平簽發交付給鈺滿榮公司
      等公司，應是合理之推論。
    (二)又證人乙○○於前開本院審理時證稱：（你有無擔任律得
      利負責人？）當初是楊永平、甲○○夫婦委託我擔任；（
      是否記得是何時擔任？）應該是在93年初，詳細日期我忘
      記；（你有無實際出資50萬元？）沒有；（提示94年偵字
      第22369 號卷第57頁背面股東同意書，有無看過這份股東
      同意書？）大部分文件都是楊永平、甲○○拿給我簽的，
      上面的簽名是我簽的沒錯；（提示同上卷第61頁變更登記
      表）有無看過這份變更登記表？）我不曉得，這些文件都
      是甲○○在處理；（為何楊永平、甲○○要找你擔任律得
      利公司負責人？）因為楊永平夫妻跟我認識很多年，我當
      時沒有職業，我去律得利公司做職員，楊永平說她本身有
      退票紀錄，無法請票，叫我擔任公司負責人，請公司票讓
      公司使用；（你是先到律得利公司上班後才擔任公司負責
      人嗎？）是的；（律得利公司業務內容為何？）電子產品
      買進賣出業務；（你在這家公司擔任何業務？）打掃清潔
      、幫忙買便當、買菜；（你月薪多少？）老闆楊永平給我
      一星期5,000 元；（當時律得利公司一共有幾個職員？）
      除了我之外，還有楊永平、甲○○、小盧、黃小姐、被告
      己○○；（除了你之外，其餘人擔任何工作？）被告己○○是跑銀行、修電腦，甲○○、黃小姐接電話、接待客戶
      ，小盧很少看到他在公司，都是匆匆忙忙就走了；（這些
      員工薪資是向何人請領？）甲○○；（你是否知道公司訂
      貨的事情是何人負責？）我不清楚，外面業務都是甲○○
      、黃小姐在負責，因為電話都是她們在接；（你們公司有
      無會計小姐？）基本上甲○○就是會計小姐，我是跟她領
      錢；（有無看過任何廠商到律得利公司登門拜訪過嗎？）
      看過；（有誰負責跟他們洽談？）甲○○接待送茶水，由
      楊永平在他自己的大辦公室內跟他們談，因為隔著玻璃我
      看得到，但聽不到；（甲○○除了送茶水之外，有無看到
      她留在大辦公室內，與楊永平一起去廠商會談嗎？）有時
      有；（公司黃小姐平常做何事情？）接電話，與甲○○做
      的事情差不多，只差在黃小姐沒有發薪水給我；（就你所
      知，甲○○每星期到公司的天數或頻率為何？）除非有什
      麼特別的事情，否則她一週5 天都會到公司上班，假日還
      會帶孩子到公司來；（有無聽到任何甲○○與廠商討論電
      子產品買賣的事情過？）我不是公司老闆，所以對於其他
      人的事情我很少管，所以我沒有注意到；（甲○○上班時
      間為何？）他們夫妻送完小孩去上學就來上班，有時候比
      我還早來上班，等到小孩放學就回去；（是何人找你擔任
      律得利公司負責人？）楊永平、甲○○夫妻都有輪流勸過
      我；（你說薪水跟楊永平領的，又說是向甲○○領的，到
      底你是向何人領薪水？）因為有時候是楊永平到我位置拿
      給我，有時候甲○○遞給我，因為她位置坐在我隔壁，每
      次我領完錢，都會寫簽收條給甲○○等語；證人己○○亦
      證述：（你有無在律得利公司任職？）有；（擔任何職？
      ）跑銀行、修電腦、買菜、打掃；（這家公司是做何業務
      ？）當時我沒有工作，碰到楊永平叫我到公司幫忙，並沒
      有說要幫什麼忙，到公司之後，我就幫忙跑銀行、跑仲介
      ；（你去銀行是做什麼？）存提款；（當時你薪水多少？
      ）1 個月20,000元；（薪水是何人給你的？）「黃子欣」
      ；（你在任職期間有無看過甲○○到公司去？）有；（甲○○到公司頻率為何？）一星期2、3天，如果她早到公司
      的話，她會買東西去煮，有時候會到公司吃飯；（你是在
      公司任職到何時？）直至公司關門的時候，詳細日期我不
      清楚，那天我跑銀行，甲○○叫我先不用回去；（後來你
      有無回到公司？）有；（甲○○有無告訴你為何不用回公
      司？）她有跟我說有人來公司要錢，所以叫我先不要回公
      司；（是否知道公司後來有搬家？）知道。是在甲○○叫
      我不要回公司之後的事情；（時間是過了多久？）大約是
      過了1、2天之後。（公司搬家你有無在場？）我有在場，
      因為我去搬我自己的東西；（搬家時，還有何人在場？）
      是搬家公司的人在搬，而甲○○站在人行道上，沒有公司
      其他人在場；（是否知道廠商訂的貨是搬到哪裡去？）我
      回公司搬東西的時候，公司裡面沒有貨，就只有辦公家具
      ；（提示95年偵字第20799 號卷第16頁，你答稱你只是搬
      自己的東西，公司東西是楊永平夫妻找搬家公司的人來搬
      的，是搬到信義路那邊，你有無說過這句話？）有；（為
      何知道是楊永平夫妻找搬家的人來搬？）因為甲○○通知
      我到公司把自己的東西搬走，所以我才想是楊永平夫妻找
      搬家公司的人來公司搬東西；（提示同上卷第63頁，你答
      稱搬家時，甲○○在場，楊永平載他過來的，你當時有無
      說過這句話？）有；（為何方才你回答只有看到甲○○？
      ）當時狀況我看到甲○○時候，他們的車子有在那邊，甲○○從右前座位下車，我沒有看到車子裡面還有哪些人，
      我去搬東西下來時候，車子就不見了，所以我就覺得楊永
      平載他太太過來；（你薪水是向何人領？）大部分黃子欣
      ，小部份是甲○○；（你是每天到律得利公司嗎？）是的
      ；（在你看到甲○○有到律得利公司時，甲○○有無跟任
      何廠商見面討論業務或是電話中聯繫洽談業務的事情？）
      沒有；（你在律得利公司有買菜、煮飯嗎？）是的；（你
      買菜是向何人拿錢？）甲○○；（煮飯給何人吃？）全公
      司。（你有無聽楊永平說過是何原因要將仁愛路公司的東
      西搬走？）他叫我搬東西，我問為什麼，他說是討債公司
      來要錢。（搬走的東西是律得利公司的財產嗎？）是的，
      我看都是搬辦公家具；（除了楊永平、甲○○要求搬公司
      的東西外，公司其他人包括黃子欣有無要求將公司財產搬
      離仁愛路？）沒有；（你有無跟楊永平拿薪水？）因為發
      薪水都是甲○○、黃子欣發給我的，我沒有直接跟楊永平
      拿過錢。（你到律得利公司上班是否是經過朋友介紹？）
      是的，是之前公司會計王秀芬跟我說楊永平、甲○○公司
      有缺人，叫我去問問過；（甲○○在辦公室有辦公桌嗎？
      ）有，在乙○○旁邊；（你方才稱你會去公司搬自己的東
      西，是甲○○通知你的，甲○○跟你說什麼理由？）她說
      公司要結束，我有問她為什麼，她說錢莊要來要錢等語（
      見96年12月12日審判筆錄）。由證人乙○○、己○○上開
      證詞固無法明確指證被告甲○○確實直接參與上開電子零
      組件等貨品之交易事宜，惟由其與案外人楊永平共同委請
      證人乙○○出任律得利公司名義負責人、平日會到公司幫
      忙處理雜事（接待客戶送茶水、烹調餐點等），甚至在公
      司結束營業時，通知己○○暫時不要回到公司，嗣後又指
      揮搬家公司搬遷公司辦公家具等情，可見被告甲○○對於
      公司事務之參與甚深，顯非被告甲○○所辯：我不負責業
      務，我只是到那邊玩，我那段時間是從事房屋仲介，我早
      上到公司開完會，就到仁愛路去，有時候買東西，去公司
      打打電腦、吃東西，有時候客人來我會稍微接待一下，幫
      忙倒茶水等語般之單純，尤以證人乙○○、己○○均有向
      被告甲○○支領薪資或拿錢買菜，而證人丁○○於本院審
      理時復證述：我去過律得利公司1 次，負責接待我們的是
      「張志宏」，我們進去就看到1 名婦人（按：即被告甲○○），我就問「張志宏」她是誰，「張志宏」就說她是會
      計等語（見97年2月1日審判筆錄。此段證詞內容，就「被
      告甲○○是律得利公司會計」一節，固屬傳聞證據，惟就
      「證人丁○○」見聞「張志宏」稱被告甲○○係屬律得利
      公司會計一節，則屬證人丁○○本身親自見聞，非屬傳聞
      證據），足見證人乙○○上開所證被告甲○○係律得利公
      司會計一節，應屬非虛，以被告甲○○與案外人楊永平係
      屬夫妻關係，關係密切，而被告甲○○又參與律得利公司
      上開事務及會計工作，對於案外人楊永平與「張志宏」、
      「黃子欣」上開詐騙廠商之情事，自難諉為不知，即令並
      無證據顯示被告甲○○直接參與上開交易業務，惟按共同
      正犯，係共同實施犯罪行為之人，在共同意思範圍內，各
      自分擔犯罪行為之一部，相互利用他人之行為，以達其犯
      罪之目的，其成立不以全體均行參與實施犯罪構成要件之
      行為要件；參與犯罪構成要件之行為者，固為共同正犯；
      以自己共同犯罪之意思，參與犯罪構成要件以外之行為，
      或以自己共同犯罪之意思，事前同謀，而由其中一部分人
      實行犯罪之行為者，亦均應認為共同正犯，使之對於全部
      行為所發生之結果，負其責任（司法院大法官會議釋字第
      109 號解釋理由書參照，該解釋理由書後段即為學說上所
      稱之「共謀共同正犯」），是被告甲○○上開參與律得利
      公司上開事務及會計工作縱屬詐欺之犯罪構成要件以外之
      行為，惟依上開被告甲○○參與之情節觀之，被告甲○○
      與案外人楊永平就本件常業詐欺犯行，應有事先謀議，而
      推由案外人楊永平負責實行，其應構成共謀共同正犯無疑
      。本件事證明確，被告甲○○之犯行堪以認定。
  三、被告甲○○行為後，刑法業於94年2月2日修正公布，並自
      95年7月1日起施行。按行為後法律有變更者，適用行為時
      之法律，但行為後之法律有利於行為人者，適用最有利於
      行為人之法律，現行刑法第2條第1項定有明文。此條係規
      範行為後法律變更所生新舊法律比較適用之準據法，是刑
      法第2條第1項本身雖經修正，但無比較新舊法適用之問題
      ，應一律適用裁判時之現行刑法第2條第1項之規定，為「
      從舊從輕」之比較；又新舊刑法關於刑之規定，雖同採從
      輕主義，惟比較時仍應就罪刑有關之共犯、未遂犯、想像
      競合犯、牽連犯、連續犯、結合犯，以及累犯加重、自首
      減輕暨其他法定加減原因（如身分加減）與加減比例等一
      切情形，綜其全部之結果，而為比較，再適用有利於行為
      人之法律處斷，而不得一部割裂分別適用不同之新舊法（
      最高法院24年上字第4634號判例意旨、95年第8次刑事庭
      會議決議參照）。準此：
    (一)關於罰金刑，在刑法修正前，刑法分則編各罪所定罰金刑
      之貨幣單位原為銀元，其最高罰金數額，從各該法條規定
      ，而最低罰金數額，則依修正前刑法第33條第5 款之規定
      為1 元以上（貨幣單位為銀元），且若定有罰金刑之論罪
      法條係於72年6 月25日前所制定，而該法條日後均未修正
      者，得依罰金罰鍰提高標準條例第1 條前段規定，就其原
      定數額提高為2 倍至10倍，其後修正者則不提高倍數，並
      依現行法規所定貨幣單位折算新臺幣條例第2 條規定，以
      銀元1元折算為新臺幣3元；於刑法修正後，因刑法第33條
      第5 款修正為：「罰金：新臺幣一千元以上，以百元計算
      之。」使得刑法之罰金貨幣單位已由銀元改為新台幣，則
      刑法分則編各罪所定罰金刑之貨幣單位，自應配合修正為
      新臺幣，又為使刑法分則編各罪所定罰金之最高數額與刑
      法修正前趨於一致，乃增訂刑法施行法第1條之1：「中華
      民國九十四年一月七日刑法修正施行後，刑法分則編所定
      罰金之貨幣單位為新臺幣。九十四年一月七日刑法修正時
      ，刑法分則編未修正之條文定有罰金者，自九十四年一月
      七日刑法修正施行後，就其所定數額提高為三十倍。但七
      十二年六月二十六日至九十四年一月七日新增或修正之條
      文，就其所定數額提高為三倍。」從而，刑法分則編各罪
      所定罰金刑之最高數額，於刑法修正前、後並無不同，惟
      修正後刑法第33條第5 款所定罰金刑最低數額，較之修正
      前提高，自以修正前刑法第33條第5 款規定有利於被告甲○○。
    (二)修正前刑法第340 條原規定：「以犯刑法第三百三十九條
      之罪為常業者，處一年以上七年以下有期徒刑，得併科五
      萬元以下罰金。」修正後之刑法已刪除上開常業詐欺罪之
      條文規定，則被告與案外人楊永平、「張志宏」、「黃子
      欣」等人多次詐欺行為，原則上即應就各次行為分別論罪
      科刑，惟刑法第339條第1項之詐欺取財罪，其法定刑為「
      五年以下有期徒刑、拘役或科或併科一千元以下罰金」；
      如分論併罰，以法定最重本刑30年有期徒刑計算，其分論
      併罰之刑度將超過常業詐欺罪之最重本刑，故仍以適用修
      正前刑法關於常業詐欺罪之規定處斷，對被告甲○○較為
      有利。
    (三)綜合上述各條文修正前、後之比較，揆諸前揭最高法院決
      議意旨及修正後刑法第2條第1項規定之「從舊、從輕」原
      則，自應整體適用被告甲○○行為時之法律論處。
    (四)至於刑法第28條共同正犯之規定，於修正施行前之規定為
      ：「二人以上共同實施犯罪之行為者，皆為正犯。」修正
      施行後之規定則為：「二人以上共同實行犯罪之行為者，
      皆為正犯。」揆諸本條之修正理由係為釐清陰謀共同正犯
      、預備共同正犯是否合乎本條規定之正犯要件，亦即在剔
      除完全未參與犯罪相關行為之「實行」的陰謀共同正犯及
      預備共同正犯，並無礙於現行實務處罰共謀共同正犯之立
      場。查本案被告甲○○與案外人楊永平、「張志宏」、「
      黃子欣」等人就本件犯行有犯意聯絡及行為分擔，無論依
      修正前、後之刑法，均為共同正犯，因處罰輕重相同，自
      無比較適用之問題，附此敘明。
  四、按刑法上所謂常業犯，係指有賴某種犯罪為業之意思而反
      覆以同種類行為為目的之社會活動之職業性犯罪而言，至
      於犯罪所得之多寡，經營時日之長短，是否恃此犯罪為唯
      一之謀生職業，均非所問，縱令兼有其他職業，仍無礙於
      該常業犯罪之成立。查本案被告甲○○與案外人楊永平等
      人所共組之詐騙集團，從公司名義負責人之變更、公司營
      業處所之擇定、承租、人員之招募、共犯間之分工等，均
      有相當之規模及組織，被告與案外人楊永平、「張志宏」
      、「黃子欣」等人自有賴以營生之主觀犯意，及反覆實施
      之客觀事實，屬於以經營反覆同種類之詐騙行為為目的之
      職業性犯罪。故核被告甲○○所為，係犯修正前刑法第
      340 條之常業詐欺罪。被告甲○○與楊永平、「張志宏」
      、「黃子欣」等人，有犯意之聯絡及行為之分擔，為共同
      正犯。至起訴書附表五編號１、２、３關於聯亞公司分別
      於93年6月4日、93年7月1日及93年8 月20日出售價值各為
      268,800元、262,500元及65,625元之電子零組件給律得利
      公司一節，業經證人丁○○於本院審理時證稱：前面小額
      的支票都有兌現，從93年9月至94年1月才沒有兌現等語，
      並具體指出未支付貨款之對帳單資料，而上開起訴書附表
      五編號１、２、３所示之交易，並未在未支付貨款之列，
      律得利公司既已支付貨款，聯亞公司此部分自無受有詐騙
      之情事，本院本應諭知被告甲○○此部分無罪之判決，惟
      上開部分與前開有罪部分有實質上一罪關係，本院自不另
      為無罪之諭知。爰審酌被告甲○○前無犯罪紀錄，此有臺
      灣高等法院被告前案紀錄表附卷可查，素行尚佳；惟被告
      不思以正途賺取財物，竟以配合集團內成員詐騙他人財物
      之方式為生，使告訴人鈺滿榮公司等5 家公司受有鉅額金
      錢損失，迄仍未獲得賠償，其所造成之損害不可謂不大；
      犯後又矢口否認犯行，態度不佳；惟考量到本案並無證據
      證明被告甲○○有實際參與詐騙告訴人公司之行為，是其
      所涉情節較諸案外人楊永平為輕等一切情狀，量處如主文
      所示之刑。又被告甲○○本件犯行，犯罪時間雖係在96年
      4 月24日以前，惟被告甲○○經本院判處有期徒刑2年6月
      ，已逾有期徒刑1年6月，依中華民國九十六年罪犯減刑條
      例第3條第1項第16款規定，修正前刑法第340 條常業詐欺
      罪又不在減刑之範圍之內，是被告甲○○上開宣告刑，依
      法自不得減刑，併此敘明。
貳、被告己○○無罪部分：
  一、公訴意旨另以：被告己○○基於常業詐欺之犯意聯絡，與
      楊永平及被告甲○○虛設律得利公司，並與與其等亦有上
      開常業詐欺犯意聯絡之「張志宏」、「黃子欣」等人，為
      上開虛偽之交易行為，而詐騙告訴人鈺滿榮公司、榮昌公
      司、台瑪公司、昶公司及聯亞公司。因認被告亦涉犯修
      正前刑法第340條常業詐欺罪嫌等語
  二、按犯罪事實應依證據認定之，無證據不得認定犯罪事實；
      不能證明被告犯罪者，應諭知無罪之判決，刑事訴訟法第
      154條第2項、第301條第1項分別定有明文。又按事實之認
      定，應憑證據，如未能發現相當證據，或證據不足以證明
      ，自不能以推測或擬制之方法，以為裁判基礎；且認定犯
      罪事實所憑之證據，雖不以直接證據為限，間接證據亦包
      括在內；然而無論直接或間接證據，其為訴訟上之證明，
      須於通常一般之人均不致有所懷疑，而得確信其為真實之
      程度者，始得據為有罪之認定，倘其證明尚未達到此一程
      度，而有合理之懷疑存在時，即無從為有罪之認定，最高
      法院分別著有40年台上字第86號、76年台上字第4986號判
      例意旨可稽。再按告訴人之告訴，係以使被告受刑事訴追
      為目的，是其陳述是否與事實相符，仍應調查其他證據以
      資審認。最高法院52年臺上字第1300號判例意旨亦可資參
      照。本件公訴人認被告己○○涉有常業詐欺罪嫌，無非以
      告訴人鈺滿榮公司等5 家公司之指訴、證人乙○○之證述
      、共同被告甲○○及被告己○○本身之供述與前開訂貨單
      、銷貨單、出貨單、送貨單、銷貨請款明細、貨品指送銷
      貨傳票明細表、客戶對帳單、客戶請款對帳單、客戶基本
      資料卡、統一發票、支票及退票理由單等書證，為其所憑
      之論據。
  三、訊據被告己○○固不否認有於律得利公司上班以及上開鈺
      滿榮公司、榮昌公司、台瑪公司、昶公司、聯亞公司等
      遭詐騙上開貨物等事實，惟堅決否認有何常業詐欺之犯行
      ，辯稱：我在公司擔任跑銀行、修電腦、買菜、打掃等工
      作，公司電子產品買賣業務我都沒有接觸過，我只有收貨
      收過1、2次，但我沒有送過貨，後來公司關門時，甲○○
      叫我先不用回公司，因為我東西還沒有帶走，過1、2天後
      ，我有回去公司搬我自己的東西，並沒有搬公司的東西等
      語。被告己○○之辯護人亦辯護稱：(一)律得利公司係設立
      於91年8月8日，被告己○○並非設立當時之股東，被告係
      於律得利公司設立後才至公司上班，並未參與設立之任何
      程序；(二)依證人乙○○於審理時所證，證人乙○○對於被
      告至銀行辦理之事務內容並不知悉，其描述之事務內容屬
      於個人推論而不可採信，且依律得利公司之帳戶、支票持
      有及使用人均為楊永平一節觀之，該帳戶之使用及持有與
      被告無涉，再就被告己○○是否搬空律得利公司辦公司一
      節，證人乙○○所證並非出於其親眼所見而屬聽聞自他人
      意見後之臆測，其證詞應不可採信，尚不得逕以證人乙○○所言即推論被告己○○曾有搬空律得利公司之辦公室，
      而涉有本件詐欺之行為；(三)被告己○○於律得利公司任職
      期間，所負責之事務為跑銀行、修電腦、為楊永平送貨，
      且回公司搬東西時係搬走自己的東西，是被告己○○上開
      所從事之事務並無任何涉及本事件之詐欺行為，而依其餘
      證人所證，亦均證稱被告己○○並未涉及律得利公司與告
      訴人公司間之任何交易事實，故本件被告己○○並無檢察
      官所指詐欺之犯行，請諭知被告己○○無罪之判決等語。
  四、經查：證人庚○○、辛○○、戊○○、丁○○於本院審理
      時及證人丙○○於檢察官訊問時所為之證述，均未指證被
      告己○○有參與前開交易之行為，而被告己○○固經案外
      人楊永平僱用至律得利公司任職，每月並支領2,000 元薪
      資，惟依被告己○○所供述其工作內容為跑銀行、修電腦
      、買菜、打掃、送文件等，均與跟前開廠商洽談交易內容
      而直接涉及實際詐騙之行為無關，且又係依案外人楊永平
      之指示辦理，而上開工作內容核屬被告己○○本身業務範
      圍內之行為，自難以被告己○○有受僱於律得利公司並從
      事上開屬於其業務範圍內之行為，而謂被告己○○與被告
      甲○○、案外人楊永平、「張志宏」、「黃子欣」就上開
      詐騙行為有犯意聯絡及行為分擔。至證人乙○○於本院審
      理時固證稱：那天好像是星期六，我到公司發現東西都被
      搬走，公司是空的，我問管理員，管理員說是你們公司的
      人自己搬走的，管理員並不知道我們公司員工的姓名，我
      聽管理員描述般東西員工的特徵，我認為是被告己○○等
      語（見96年12月12日審判筆錄），惟證人乙○○並未親身
      見聞被告「搬東西」之事實，而係聽聞自他人之轉述，核
      屬傳聞證據，且依證人乙○○上開所證，至多僅能證明被
      告己○○有回到公司「搬東西」，至於是搬什麼東西，並
      無從自證人乙○○上開證述得知，而被告己○○自承有於
      公司結束營業時返回公司拿取自己之東西等語，則上開管
      理員縱令看見被告「搬東西」，被告所搬的東西屬於被告
      自己物品，亦非無可能，檢察官既未能舉證證明被告己○○當日確實是在搬運被告甲○○及案外人楊永平、「張志
      宏」、「黃子欣」等人詐騙廠商所取得之貨物，自難以被
      告己○○有返回公司「搬東西」之行為，遽認被告己○○
      涉有常業詐欺之犯行。
  五、綜上所述，本件檢察官所舉關於被告己○○涉犯常業詐欺
      犯行之證據，本院認均尚未達於通常一般之人均不致有所
      懷疑，而得確信其為真實之程度；此外復查無其他積極證
      據，足資證明被告己○○有何公訴人所起訴之前揭犯行，
      既不能證明被告己○○犯罪，核諸前揭說明，自應由本院
      為被告己○○無罪之諭知。
據上論結，應依刑事訴訟法第299條第1項前段、第301條第1項，
刑法第2條第1項前段、第28條，修正前刑法第340 條，判決如主
文。
本案經檢察官賴秋萍到庭執行職務。
中    華    民    國    97    年    2     月    18    日
                  刑事第十三庭  審判長法  官  黃俊明
                                      法  官  郭顏毓
                                      法  官  李明益
以上正本證明與原本無異。
如不服本判決，應於判決送達後10日內向本院提出上訴狀（應抄
附繕本）。告訴人或被害人如對於本判決不服者，應具備理由請
求檢察官上訴，其上訴期間之計算係以檢察官收受判決正本之日
期為準。
                                      書記官  劉穗筠
中    華    民    國    97    年    2     月    19    日
修正前刑法第340條
（常業詐欺罪）
以犯第三百三十九條之罪為常業者，處1年以上7年以下有期徒刑
，得併科5萬元以下罰金。
 附表一：鈺滿榮公司
┌──┬────┬─────────────────────┬─────┐
│編號│時    間│ 貨品品名、規格、數量                     │價      格│
│    │        │                                          │（新台幣）│
├──┼────┼─────────────────────┼─────┤
│1   │93.08.31│USB A-TYPE/F90度白色、4P半金錫、50,000件  │65,000元  │
├──┼────┼─────────────────────┼─────┤
│2   │93.08.31│USB A-TYPE/F90度黑色、4P半金錫、20,000件  │26,000元  │
├──┼────┼─────────────────────┼─────┤
│3   │93.08.31│USB A-TYPE/F90度黑色、4P無後蓋  半金錫、  │102,400元 │
│    │        │80,000件                                  │          │
├──┼────┼─────────────────────┼─────┤
│4   │93.08.31│USB A-TYPE/F90度白色、4P無後蓋  半金錫、  │25,600元  │
│    │        │20,000件                                  │          │
├──┼────┼─────────────────────┼─────┤
│5   │93.09.06│D-SUB90度母座黑鉚合附螺絲、9P半金錫、3,000│8,850元   │
│    │        │件                                        │          │
├──┼────┼─────────────────────┼─────┤
│6   │93.09.29│USB A-TYPE/F90度黑色、4P半金錫、30,000件  │39,000元  │
├──┼────┼─────────────────────┼─────┤
│7   │93.09.29│USB A-TYPE/F90度白色、4P半金錫、80,000件  │104,000元 │
├──┼────┼─────────────────────┼─────┤
│8   │93.09.29│USB A-TYPE/F90度黑色、4P無後蓋  半金錫、  │102,400元 │
│    │        │80,000件                                  │          │
├──┼────┼─────────────────────┼─────┤
│9   │93.09.29│USB A-TYPE/F90度白色、4P無後蓋  半金錫、  │25,600元  │
│    │        │20,000件                                  │          │
├──┼────┼─────────────────────┼─────┤
│10  │93.10.04│USB A-TYPE/F90度黑色、4P半金錫、85,000件  │110,500元 │
├──┼────┼─────────────────────┼─────┤
│11  │93.10.07│USB A-TYPE/M SMT下板式黑、4P鐵殼H:5.9半金 │36,000元  │
│    │        │錫、20,000件                              │          │
├──┼────┼─────────────────────┼─────┤
│12  │93.10.13│USB A-TYPE/F90度白色、4P半金錫、50,000件  │65,000元  │
├──┼────┼─────────────────────┼─────┤
│13  │93.10.27│USB A-TYPE/M SMT下板式黑、4P鐵殼H:5.9半金 │63,000元  │
│    │        │錫、35,000件                              │          │
├──┼────┼─────────────────────┼─────┤
│14  │93.10.27│USB A-TYPE/F90度黑色、4P半金錫、20,000件  │26,000元  │
├──┼────┼─────────────────────┼─────┤
│15  │93.10.27│USB A-TYPE/F90度黑色、4P半金錫、60,000件  │78,000元  │
├──┼────┼─────────────────────┼─────┤
│16  │93.10.27│1394臥式90度、6P半金錫（DIP）、50,000件   │170,000元 │
├──┼────┼─────────────────────┼─────┤
│17  │93.10.27│USB A-TYPE/M SMT下板式黑、4P鐵殼H:5.9半金 │99,000元  │
│    │        │錫、55,000件                              │          │
├──┼────┼─────────────────────┼─────┤
│18  │93.11.04│USB A-TYPE/F90度黑色、4P半金錫、50,000件  │65,000元  │
├──┼────┼─────────────────────┼─────┤
│19  │93.11.12│USB A-TYPE/M SMT下板式黑、4P鐵殼H:5.0半金 │122,400元 │
│    │        │錫、68,000件                              │          │
├──┼────┼─────────────────────┼─────┤
│20  │93.11.30│1394臥式90度、6P半金錫（DIP）、85,000件   │289,000元 │
├──┼────┼─────────────────────┼─────┤
│21  │93.11.30│USB A-TYPE/F90度黑色、4P半金錫、30,000件  │39,000元  │
├──┼────┼─────────────────────┼─────┤
│22  │93.11.30│USB A-TYPE/F90度黑色、4P半金錫、30,000件  │39,000元  │
├──┼────┼─────────────────────┼─────┤
│23  │93.11.30│USB A-TYPE/F90度黑色、4P無後蓋  半金錫、  │51,200元  │
│    │        │40,000件                                  │          │
├──┼────┼─────────────────────┼─────┤
│24  │93.11.30│USB A-TYPE/M SMT下板式黑、4P鐵殼H:5.0半金 │108,000元 │
│    │        │錫、60,000件                              │          │
├──┼────┼─────────────────────┼─────┤
│25  │93.12.07│D-SUB25P公90度黑、鉚合附螺絲  半金錫、    │40,000元  │
│    │        │10,000件                                  │          │
├──┼────┼─────────────────────┼─────┤
│26  │93.12.16│USB A-TYPE/F90度黑色、4P無後蓋  半金錫、  │83,200元  │
│    │        │65,000件                                  │          │
├──┴────┴─────────────────────┴─────┤
│總計金額：1,983,150元（未含稅）                                       │
└───────────────────────────────────┘
 附表二、榮昌公司
┌──┬────┬────┬────────────────┬─────┐
│編號│訂貨日  │出貨日  │    貨品品名規格、數量          │價      格│
│    │        │        │                                │（新台幣）│
├──┼────┼────┼────────────────┼─────┤
│1   │93.07.22│93.08.26│USB AM//AF ＋全包 1.1 版 1M 透明│465,000元 │
│    │        │        │、50,000 件                     │          │
├──┼────┼────┼────────────────┼─────┤
│2   │93.07.30│93.08.26│USB AM//AF ＋全包 1.1 版透明 1M │465,000元 │
│    │        │        │、30,000 件                     │          │
│    │        ├────┼────────────────┤          │
│    │        │93.09.02│USB AM//AF ＋全包 1.1 版透明 1M │          │
│    │        │        │、20,000 件                     │          │
├──┼────┼────┼────────────────┼─────┤
│3   │93.07.30│93.09.02│USB AM//AF ＋全包 1.1 版透明 1M │186,000元 │
│    │        │        │、20,000 件                     │          │
├──┼────┼────┼────────────────┼─────┤
│4   │93.08.20│93.09.16│USB AM//BM2.0 版 1.5M 透明、    │79,000元  │
│    │        │        │5,000 件                        │          │
├──┼────┼────┼────────────────┼─────┤
│5   │93.10.06│93.09.30│USB AM//BM2.0版1.5M透明、1,5000 │1,341,000 │
│    │        │        │件                              │元        │
│    │        │        ├────────────────┤          │
│    │        │        │USB AM//AF ＋全包 1.1 版透明 1M │          │
│    │        │        │、120,000 件                    │          │
├──┼────┼────┼────────────────┼─────┤
│6   │93.09.20│93.10.26│USB AM//BM2.0 版 1.5M 透明、    │1,617,000 │
│    │        │        │23,000 件                       │元        │
│    │        │        ├────────────────┤          │
│    │        │        │USB AM//BM2.0 版 1.5M 透明、    │          │
│    │        │        │7,000 件                        │          │
│    │        │        ├────────────────┤          │
│    │        │        │USB AM//AF ＋全包 1.1 版透明 1M │          │
│    │        │        │、127,000 件                    │          │
├──┼────┼────┼────────────────┼─────┤
│7   │93.10.04│93.11.05│USB AM//BM2.0 版透明 90cm、     │105,000元 │
│    │        │        │10,000 件                       │          │
├──┼────┼────┼────────────────┼─────┤
│8   │93.09.30│93.11.04│USB AM//AF ＋全包 1.1 版透明 1M │506,000元 │
│    │        │        │、55,000 件                     │          │
├──┼────┼────┼────────────────┼─────┤
│9   │93.10.29│93.11.18│USB AM//AF ＋全包 1.1 版透明 1M │693,000元 │
│    │        │        │、77,000 件                     │          │
├──┼────┼────┼────────────────┼─────┤
│10  │93.10.22│93.11.26│USB AM//BM2.0 版透明 1.5M、     │1,909,500 │
│    │        │        │32,000 件                       │元        │
│    │        │        ├────────────────┤          │
│    │        │        │USB AM//BM2.0 版透明 90cm、     │          │
│    │        │        │25,000 件                       │          │
│    │        │        ├────────────────┤          │
│    │        │        │USB AM//AF ＋全包 1.1 版透明 1M │          │
│    │        │        │、135,000 件                    │          │
├──┼────┼────┼────────────────┼─────┤
│11  │93.11.05│93.12.02│USB AM//AF ＋全包 1.1 版透明 1M │810,000元 │
│    │        │        │、90,000 件                     │          │
├──┼────┼────┼────────────────┼─────┤
│12  │93.11.18│93.12.27│USB AM//AF ＋全包 1.1 版透明 1M │1,980,000 │
│    │        │        │、220,000 件                    │元        │
├──┴────┴────┴────────────────┴─────┤
│總計金額：10,156,500元（未含稅）                                      │
└───────────────────────────────────┘
 附表三、台瑪公司
┌──┬────┬─────────────────────┬─────┐
│編號│時    間│貨品品名、數量                            │價      格│
│    │        │                                          │（新台幣）│
├──┼────┼─────────────────────┼─────┤
│1   │93.09.27│LL4148-GS08、150,000件                    │117,000元 │
│    │        ├─────────────────────┤          │
│    │        │TZMC27-GS08、15,000件                     │          │
│    │        ├─────────────────────┤          │
│    │        │TZMC6V2-GS08、30,000件                    │          │
│    │        ├─────────────────────┤          │
│    │        │TZMC7V5-GS08、30,000件                    │          │
│    │        ├─────────────────────┤          │
│    │        │LL4148-GS08、100,000件                    │          │
│    │        ├─────────────────────┤          │
│    │        │TZMC2V7-GS08、15,000件                    │          │
├──┼────┼─────────────────────┼─────┤
│2   │93.09.27│TZMC3V9-GS08、15,000件                    │62,250元  │
│    │        ├─────────────────────┤          │
│    │        │LL4148-GS08、200,000件                    │          │
├──┼────┼─────────────────────┼─────┤
│3   │93.10.04│TZMC15-GS08、7,500件                      │92,125元  │
│    │        ├─────────────────────┤          │
│    │        │TZMC5V1-GS08、80,000件                    │          │
│    │        ├─────────────────────┤          │
│    │        │TZMC5V1-GS08、80,000件                    │          │
├──┼────┼─────────────────────┼─────┤
│4   │93.10.13│LL4148-GS08、125,000件                    │33,750元  │
├──┼────┼─────────────────────┼─────┤
│5   │93.10.26│LL4148-GS08、230,000件                    │130,500元 │
│    │        ├─────────────────────┤          │
│    │        │LL4148-GS08、70,000件                     │          │
│    │        ├─────────────────────┤          │
│    │        │TZMC7V5-GS08、50,000件                    │          │
│    │        ├─────────────────────┤          │
│    │        │TZMC7V5-GS08、10,000件                    │          │
│    │        ├─────────────────────┤          │
│    │        │TZMC2V7-GS08、15,000件                    │          │
│    │        ├─────────────────────┤          │
│    │        │TZMC2V7-GS08、15,000件                    │          │
├──┼────┼─────────────────────┼─────┤
│6   │93.10.28│TZMC3V9-GS08、30,000件                    │16,500元  │
├──┼────┼─────────────────────┼─────┤
│7   │93.10.28│TZMC15-GS08、100,000件                    │55,000元  │
├──┼────┼─────────────────────┼─────┤
│8   │93.11.26│LL4148-GS08、250,000件                    │192,500元 │
│    │        ├─────────────────────┤          │
│    │        │TZMC7V5-GS08、30,000件                    │          │
│    │        ├─────────────────────┤          │
│    │        │TZMC7V5-GS08、50,000件                    │          │
│    │        ├─────────────────────┤          │
│    │        │LL4148-GS08、237,500件                    │          │
│    │        ├─────────────────────┤          │
│    │        │LL4148-GS08、62,500件                     │          │
├──┼────┼─────────────────────┼─────┤
│9   │93.10.05│TZMC15-GS08、92,500件                     │50,875元  │
├──┴────┴─────────────────────┴─────┤
│總計金額：750,500元（未含稅）                                         │
└───────────────────────────────────┘
 附表四：昶公司
┌──┬────┬─────────────────────┬─────┐
│編號│時    間│貨品品名、廠牌、數量                      │價      格│
│    │        │                                          │（新台幣）│
├──┼────┼─────────────────────┼─────┤
│1   │93.10.26│TZMC15 GS08 TAP、TFK、16,000件            │8,800元   │
├──┼────┼─────────────────────┼─────┤                   │
│2   │93.10.26│TZMC15 GS08 TAP、TFK、9,000件             │4,950元   │
├──┼────┼─────────────────────┼─────┤                   │
│3   │93.10.26│LL4148 GS08-LF LL4148-SMD、TFK、125,000件 │32,500元  │
├──┼────┼─────────────────────┼─────┤                   │
│4   │93.10.26│LL4148 GS08-LF LL4148-SMD、TFK、300,000件 │75,000元  │
├──┼────┼─────────────────────┼─────┤                   │
│5   │93.11.10│TZMC2V7 GS08 TAP、TFK、30,000件           │33,000元  │
│    │        ├─────────────────────┤          │                   │
│    │        │TZMC3V9 GS08 TAP、TFK、30,000件           │          │
├──┼────┼─────────────────────┼─────┤                   │
│6   │93.11.10│TZMC7V5 GS08 TAP、TFK、42,500件           │25,500元  │
├──┼────┼─────────────────────┼─────┤                   │
│7   │93.11.26│LL4148 GS08、TFK、300,000件               │78,000元  │
├──┼────┼─────────────────────┼─────┤                   │
│8   │93.11.26│TZMC7V5 GS08F、TFK、17,500件              │10,500元  │
├──┼────┼─────────────────────┼─────┤                   │
│9   │93.12.06│TZMC5V1 TAP B、TFK、80,000件              │44,000元  │
├──┼────┼─────────────────────┼─────┤                   │
│10  │93.12.06│TZMC7V5 GS08F、TFK、32,500件              │19,500元  │
├──┴────┴─────────────────────┴─────┤                   │
│總計金額：331,750 元（未含稅）                                        │
└───────────────────────────────────┘                     │
 附表五：聯亞公司
┌──┬────┬─────────────────────┬─────┐
│編號│日    期│貨品品名、數量                            │價      格│
│    │        │                                          │（新台幣）│
├──┼────┼─────────────────────┼─────┤
│1   │93.09.13│USB A 公/mini5p 2.0版 1M透明、1,000件     │12,000元  │
│    ├────┼─────────────────────┼─────┤
│    │93.09.13│USB A 公/mini5p 2.0版 1M透明、19,000件    │228,000元 │
│    ├────┼─────────────────────┼─────┤
│    │93.09.13│USB A 公/mini5p 2.0版 1M透明、20,000件    │240,000元 │
│    ├────┼─────────────────────┼─────┤
│    │93.09.13│USB A 公/mini5p 2.0版 1M透明、1,000件     │12,000元  │
├──┼────┼─────────────────────┼─────┤
│2   │93.09.27│USB A 公/mini5p 1M、29,000件              │348,000元 │
│    ├────┼─────────────────────┼─────┤
│    │93.09.27│USB A 公/mini5p 1M、20,000件              │240,000元 │
│    ├────┼─────────────────────┼─────┤
│    │93.09.27│USB A 公/mini5p 45cm、5,000件             │56,000元  │
│    ├────┼─────────────────────┼─────┤
│    │93.10.06│1394 6/4 1.8M 黑色、15,600件              │436,800元 │
│    ├────┼─────────────────────┼─────┤
│    │93.10.07│USB A 公/mini5p 1.5M、1,500件             │20,250元  │
│    ├────┼─────────────────────┼─────┤
│    │93.10.20│1394 6/4 1.8M 黑色、4,400件               │123,200元 │
│    ├────┼─────────────────────┼─────┤
│    │93.10.20│USB A 公/mini5p 1.5M、8,500件             │114,750元 │
│    ├────┼─────────────────────┼─────┤
│    │93.10.20│1394 6/4 1.8M 透明色、5,000件             │140,000元 │
│    ├────┼─────────────────────┼─────┤
│    │93.10.20│USB A 公/mini5p 45cm、5,000件             │56,000元  │
│    ├────┼─────────────────────┼─────┤
│    │93.10.20│1394 6/4 1.5M 黑色、12,000件              │312,000元 │
│    ├────┼─────────────────────┼─────┤
│    │93.10.20│USB A 公/mini5p 1M 黑色、25,000件         │300,000元 │
│    ├────┼─────────────────────┼─────┤
│    │93.10.19│1394 6/6 1M 黑色、500件                   │12,500元  │
├──┼────┼─────────────────────┼─────┤
│3   │93.10.20│1394 6/4 1.5M 黑色、10,050件              │261,300元 │                      │
│    ├────┼─────────────────────┼─────┤
│    │93.10.29│USB A 公/mini5p 45cm 透明線、5,000件      │56,000元  │
│    ├────┼─────────────────────┼─────┤
│    │93.10.29│USB A 公/mini5p 1M  透明線、20,000件      │240,000元 │
│    ├────┼─────────────────────┼─────┤
│    │93.10.29│1394 6/4 1.5M 黑色、9,950件               │258,700元 │
│    ├────┼─────────────────────┼─────┤
│    │93.10.29│1394 6/6 1M 黑色、1,500件                 │37,500元  │
│    ├────┼─────────────────────┼─────┤
│    │93.10.29│USB A 公/mini5p 45cm 透明線、2,800件      │31,360元  │
│    ├────┼─────────────────────┼─────┤
│    │93.11.04│USB A 公/mini5p 1M 透明線、30,000件       │360,000元 │
│    ├────┼─────────────────────┼─────┤
│    │93.11.04│1394 6/4 1.8M 黑色、5,040件               │141,120元 │
│    ├────┼─────────────────────┼─────┤
│    │93.11.04│USB A 公/mini5p  黑色 1M、20,000件        │240,000元 │
│    ├────┼─────────────────────┼─────┤
│    │93.11.05│USB A 公/mini5p 1M透明線、22,000件        │264,000元 │
│    ├────┼─────────────────────┼─────┤
│    │93.11.05│1394 6/4 1.8M 黑色、5,040件               │141,120元 │
│    ├────┼─────────────────────┼─────┤
│    │93.11.05│USB A 公/mini5p 黑色 1M、21,000件         │252,000元 │
│    ├────┼─────────────────────┼─────┤
│    │93.11.16│1394 6/4 1.8M 黑色、1,680件               │47,040元  │
│    ├────┼─────────────────────┼─────┤
│    │93.11.16│USB A 公/mini5p 45cm 透明線、200件        │2,240元   │
│    ├────┼─────────────────────┼─────┤
│    │93.11.16│USB A 公/mini5p 1M透明線 300件            │3,600元   │
│    ├────┼─────────────────────┼─────┤
│    │93.11.16│USB A 公/mini5p 1M透明線 7,700件          │92,400元  │
│    ├────┼─────────────────────┼─────┤
│    │93.11.16│1394 6/4 1.8M 黑色、16,920件              │473,760元 │
│    ├────┼─────────────────────┼─────┤
│    │93.11.16│USB A 公/mini5p 黑色 1M、9,000件          │108,000元 │
│    ├────┼─────────────────────┼─────┤
│    │93.11.16│1394 6/4 1.8M 黑色、13,320件              │372,960元 │
│    ├────┼─────────────────────┼─────┤
│    │93.11.16│USB A 公/mini5p 45cm透明線 12,000件       │134,400元 │
│    ├────┼─────────────────────┼─────┤
│    │93.11.16│1394 6/6 1.2M 透明色、4,000件             │106,000元 │
├──┼────┼─────────────────────┼─────┤
│4   │93.12.08│USB AM/AF＋全包 1.1版 1M透明線、90,000件  │810,000元 │
│    ├────┼─────────────────────┼─────┤
│    │93.12.20│USB AM/AF＋全包 1.1版 透明1M、55,000件    │495,000元 │
│    ├────┼─────────────────────┼─────┤
│    │93.12.20│1394 6/6 1.2m 透明色、8,000件             │212,000元 │
│    ├────┼─────────────────────┼─────┤
│    │93.12.20│USB AM/AF＋全包 1.1版 透明1M、50,000件    │450,000元 │
│    ├────┼─────────────────────┼─────┤
│    │93.12.20│SATA 15P TO 大4P 母 L:185MM、 10,000件    │90,000元  │
├──┼────┼─────────────────────┼─────┤
│5   │93.12.20│1394 6/4 1.5M 黑色、15,000件              │390,000元 │
│    ├────┼─────────────────────┼─────┤
│    │93.12.20│1394 6/4 1.8M 黑色、20,000件              │560,000元 │
├──┴────┴─────────────────────┴─────┤
│總計金額：9,282,000元（未含稅）                                       │
└───────────────────────────────────┘


司法院資訊處製作；財團法人民間司法改革基金會備份。
